【裁判字號】    89,易,4469
【裁判日期】    891117
【裁判案由】    妨害公務
【裁判全文】
臺灣高雄地方法院刑事判決                        八十九年度易字第四四六九號
    公  訴  人  臺灣高雄地方法院檢察署檢察官
    被      告  甲○○
右列被告因妨害公務案件，經檢察官提起公訴（八十九年度偵字第三五八○號），本
院判決如左：
    主  文
甲○○對於公務員依法執行職務時，施強暴，處拘役肆拾日，如易科罰金，以參佰元
折算壹日。又於公務員依法執行職務時，當場侮辱，處拘役貳拾日，如易科罰金，以
參佰元折算壹日。應執行拘役伍拾日，如易科罰金，以參佰元折算壹日。緩刑貳年。
    事  實
一、甲○○係大陸地區人民，於民國八十七年九月一日申請入境臺灣地區探親。其於
    八十九年二月七日下午一時二十分許，在高雄縣岡山鎮高雄縣警察局岡山分局前
    ，因與其夫尹培德持續以岡山分局為背景拍照，經該分局壽天派出所主管朱明達
    發現而通報線上巡邏警員劉芳義、古文海前往現場了解，並將渠等帶回派出所內
    ，詎甲○○竟心生不滿，基於妨害公務及侮辱公務員之犯意，持手提袋扔向朱明
    達，並將朱明達警察制服之肩帶扯下而施以強暴行為，致毀損朱明達之制服（毀
    損部分未據告訴），且當場以「沒人性」等言詞侮辱依法執行職務之朱明達。
二、案經高雄縣警察局岡山分局報告臺灣高雄地方法院檢察署檢察官偵查起訴。
    理  由
一、訊據被告甲○○固坦承有於右揭時、地有拉扯朱明達之警察制服，並以「沒人性
    」等言詞辱罵朱明達之事實，惟矢口否認有何妨害公務之犯行，辯稱：係因為警
    察扭住伊的手，伊才罵警察沒人性，且警察打伊先生一拳，在衝突中才拉警察的
    制服云云。然查，右揭事實，業據朱明達於偵查中指訴綦詳，且據證人劉芳義於
    本院審理時證述明確；此外，復有載明上情之報告書一紙及照片四張在卷可資佐
    證。況參以被告於警訊、偵查中及本院審理時均坦承有拉扯朱明達之警察制服，
    並以「沒人性」等言詞辱罵朱明達等情，是被告前開所辯並無礙於其妨害公務之
    犯行，本件事證明確，被告犯行洵湛認定。
二、核被告甲○○所為，係犯刑法第一百三十五條第一項之妨害公務罪及同法第一百
    四十條第一項前段之侮辱公務員罪。被告所犯上開二罪，犯意各別，行為互殊，
    應予分論併罰。爰審酌被告尚無前科，有臺灣高等法院被告全國前案紀錄表及臺
    灣高雄地方法院檢察署刑案查註紀錄表各一份在卷可參，素行尚稱良好，而出言
    侮辱並施暴於依法執行職務之公務員，有損公務之執行，固屬非是，惟念其犯後
    坦承部分犯行，顯有悔意，且手段並非激烈等一切情狀，分別量處如主文所示之
    刑，並均諭知易科罰金之折算標準，及定其應執行刑。末查被告前未曾受有期徒
    刑以上刑之宣告，已如前述，因一時短於思慮，致罹刑典，經此刑之宣告後，應
    知戒慎，信無再犯之虞，本院因認所宣告之刑以暫不執行為適當，併予宣告緩刑
    二年，以勵自新。
據上論斷，應依刑事訴訟法第二百九十九條第一項前段，刑法第一百三十五條第一項
、第一百四十條第一項前段、第四十一條、第五十一條第六款、第七十四條第一款，
罰金罰鍰提高標準條例第一條前段、第二條，判決如主文。
中      華      民      國    八十九    年     十一     月     十七     日
                                   臺灣高雄地方法院刑事第一庭
                                       法  官  陳玉聰
右正本證明與原本無異。
如不服本判決，應於判決送達後十日內，向本院提出上訴狀。
                                       書記官  鄭淑臻
中    華    民    國      八十九      年     十一     月      十七      日
附錄本案論罪科刑法條全文：
刑法第一百三十五條第一項
對於公務員依法執行職務時，施強暴脅迫者，處三年以下有期徒刑、拘役或三百元以
罰金。
刑法第一百四十條第一項
於公務員依法執行職務時，當場侮辱，或對於其依法執行之職務公然侮辱者處六月以
下有期徒刑、拘役或一百元以下罰金。


司法院資訊處製作；財團法人民間司法改革基金會備份。
